ACORDAO-COMPLETO-2342070

ACÓRDÃO DE RELAÇÃO

ACÓRDÃO DE RELAÇÃO 423/2019 ATA 2/2019 - SEGUNDA CÂMARA

Acórdão 423/2019-TCU-Segunda Câmara
Trata-se de representação apresentada por servidor público federal acerca de supostas ilegalidades cometidas pelo chefe da 5ª Delegacia da Polícia Rodoviária Federal, em Itabuna/BA, no tocante à apreensão de madeira extraída ilegalmente no sul da Bahia.
Considerando que o autor noticia:
i) a doação de madeira apreendida pela Polícia Rodoviária Federal - PRF, fruto da extração ilegal;
ii) a contratação direta de fornecedor para confeccionar móveis com essa madeira, sem a observância das formalidades legais;
iii) a designação da Associação dos Policiais Rodoviários Federais em Itabuna/BA como depositária de madeira apreendida, cuja destinação seria desconhecida;
considerando que, em exame preliminar, foi autorizada a realização de diligência à Superintendência Regional da Polícia Rodoviária Federal na Bahia, ao Instituto Brasileiro do Meio Ambiente e dos Recursos Naturais Renováveis na Bahia – Ibama/BA e ao próprio representante para que encaminhassem documentos e informações adicionais;
considerando que as informações obtidas nas diligências evidenciaram que:
- os fatos narrados já são objeto de apuração disciplinar, cuja Comissão de Processo Administrativo Disciplinar opinou pela absolvição antecipada do servidor acusado;
- não existe incorporação patrimonial dos supostos móveis confeccionados com a madeira extraída ilegalmente, como também não há procedimento licitatório ou de dispensa de licitação para confecção de tais móveis;
- a carga de madeira fruto de extração ilegal retida pela Polícia Rodoviária Federal é apresentada ao Ibama e/ou à delegacia de polícia civil competente, para que se encarreguem das medidas judiciais cabíveis quanto ao objeto apreendido e ao motorista, procedimento que foi observado quando da ocorrência dos fatos ora narrados;
- o armazenamento da madeira na Associação dos Policiais Rodoviários Federais em Itabuna/BA ocorreu em razão da precária estrutura do Ibama na região, sem disponibilidade de espaço físico para depósito de materiais apreendidos;
- em razão do avançado estado de deterioração da madeira e por orientação de promotores de justiça locais, foi solicitada a doação de pequena parte da madeira para confecção de móveis para a própria delegacia de Itabuna/BA, devidamente autorizada pelo Poder Judiciário, com parecer favorável do Ministério Público; 
- não houve doação de madeira em desacordo com os procedimentos legais;
considerando assim que as acusações contra o chefe da 5ª Delegacia da Polícia Rodoviária Federal foram rechaçadas tanto pelo Ibama quanto pela PRF, não cabendo a este Tribunal adotar nenhuma medida adicional;
considerando que a representação preenche os requisitos de admissibilidade;
considerando os pareceres uniformes da unidade técnica e do Ministério Público junto ao TCU;
os ministros do Tribunal de Contas da União, reunidos em sessão de 2ª Câmara, ACORDAM, por unanimidade, de acordo com os pareceres emitidos nos autos e com fundamento nos arts. 169, inciso III, 235 e 237, inciso III e parágrafo único, 250, inciso I, do Regimento Interno, e 103, §1º, da Resolução TCU 259/2014, em conhecer desta representação e considerá-la improcedente; em dar ciência desta deliberação, bem como da instrução à peça 25, ao representante, à 5ª Delegacia da Polícia Rodoviária Federal na Bahia, à Superintendência da Polícia Rodoviária Federal na Bahia e à Superintendência do Ibama na Bahia; e em arquivar o processo.
1. Processo TC-Processo 011.827/2017-3 (REPRESENTAÇÃO) 
1.1. Classe de Assunto: VI.
1.2. Representante: Clovis Santos Rocha, policial rodoviário federal.
1.3. Unidade: Departamento de Polícia Rodoviária Federal.
1.4. Relatora: ministra Ana Arraes.
1.5. Representante do Ministério Público: não atuou.
1.6. Unidade Técnica: Secretaria do TCU no Estado da Bahia (Sec-BA) .
1.7. Representação legal: não há.
1.8. Determinações/Recomendações/Orientações: não há.

Segunda Câmara

ANA ARRAES

não há.

Não atuou.

REPRESENTAÇÃO (REPR)

Secretaria do TCU no Estado da Bahia (Sec-BA).